# 企业合并中支付的审计、法律服务费等现金流量的处理问题

提问人：小盆友 时间：2016-03-21 10:51:25
根据《企业会计准则第 2 号——长期股权投资》第五条中的规定：合并方或购买方为企业合并发生的审计、法律服务、评估咨询等中介费用以及其他相关管理费用，应当于发生时计入当期损益。 若上述费用使用现金支付，其现金流应该计入“支付其他与经营活动有关的现金”呢还是“支付其他与投资活动有关的现金”还是“取得子公司及其他营业单位支付的现金净额”？理由是什么？

回答人：chenyiwei
没有明确规定，作为支付的其他与经营活动或投资活动相关的现金均可，关键是保持一贯性。但不应作为“取得子公司及其他营业单位支付的现金净额”。